【裁判字號】    94,重訴,77
【裁判日期】    950413
【裁判案由】    損害賠償
【裁判全文】
臺灣基隆地方法院民事判決              94年度重訴字第77號
原      告  乙○○
            甲○○
被      告  丙○○
當事人間因原告提起附帶民事訴訟，請求侵權行為損害賠償事件
，經本院刑事庭裁定移送，本院於95年3月30日言詞辯論終結，
判決如下：
    主  文
被告應給付原告乙○○、甲○○新臺幣陸拾伍萬捌仟陸佰元，及
自民國九十四年十月十三日起至清償日止，按年息百分之五計算
之利息。
被告應給付原告乙○○新臺幣壹佰貳拾伍萬元，及自民國九十四
年十月十三日起至清償日止，按年息百分之五計算之利息。
被告應給付原告甲○○新臺幣壹佰貳拾伍萬元，及自民國九十四
年十月十三日起至清償日止，按年息百分之五計算之利息。
訴訟費用由被告負擔。
    事實與理由
一、按訴狀送達後，原告不得將原訴變更或追加他訴；但擴張或
    減縮應受判決事項之聲明者，不在此限；民事訴訟法第255
    條第1項第3款定有明文。本件原告起訴時，訴之聲明第2、3
    項分別係請求被告應給付原告乙○○新臺幣（下同）
    3,520,982元，原告甲○○3,600,284元，及均自起訴狀送達
    被告翌日起至清償日止，按年息百分之五計算之利息，嗣後
    均減縮聲明為1,250,000元，揆諸前揭說明，自應准許，合
    先敘明。
二、原告起訴主張：
    （一）被告於94年7月4日下午17時50分，於基隆市暖暖區○
          ○路130號空地停車場，駕駛PK-9703號小客車，欲倒
          車停入車位時，誤踩油門，致小客車突然加速，衝入
          後方地勢較低之巷道，撞擊被害人高士晉，致被害人
          高士晉顱內及胸內骨折出血，送醫急救後，仍宣告不
          治。
    （二）原告二人係被害人高士晉之父母，就被害人高士晉之
          殯葬費花費257,800元，另支付靈骨塔位費200,00元
          ，牌位費200,000元，醫院急診費用800元，合計有
          658,600元，被告自應賠償原告二人。
    （三）原告因被害人死亡，精神上產生痛苦，終日無法面對
          此事實，爰就此精神上之損害，特請求賠償原告高昆
          呈、甲○○各1,250,000元之精神上損害賠償（按原
          告原請求金額為2,000,000元，因原告二人已領取強
          制汽車責任險理賠1,500,000元，兩人各得750,000元
          ，故先予之）。以上各項損害，均係被告不法侵害被
          害人高士晉致死所生之結果，被告自應負賠償責任。
    （四）綜上所述，爰提起本件訴訟請求，並聲明：
          (1)被告應給付原告乙○○、甲○○658,600元，及自
            起訴狀送達被告翌日即94年10月13日起至清償日止
            ，按年息百分之五計算之利息。
          (2)被告應給付原告乙○○1,250,000元，及自起訴狀
            送達被告翌日即94年10月13日起至清償日止，按年
            息百分之五計算之利息。
          (3)被告應給付原告甲○○1,250,000元，及自起訴狀
            送達被告翌日即94年10月13日起至清償日止，按年
            息百分之五計算之利息。
三、被告丙○○則到庭表示：對於原告其餘請求項目及金額部分
    並無意見，惟原告請求金額太高無能力負擔，故請求駁回原
    告之訴。
四、本件原告主張被告於前揭時地，駕駛PK-9703號小客車，欲
    倒車停入車位時，誤踩油門，致小客車突然加速，衝入後方
    地勢較低之巷道，撞擊被害人高士晉，致被害人高士晉顱內
    及胸內骨折出血致死之事實，被告對此並不爭執，且被告被
    訴過失致人於死部分，經本院刑事庭審理結果，亦認被告應
    負過失刑責，而判處被告有期徒刑10月在案。故高士晉之死
    亡係因被告之過失侵權行為所致，應堪認定。
五、按因故意或過失，不法侵害他人之權利者，負損害賠償責任
    ；又不法侵害他人致死者，對於支出醫療及增加生活上需要
    之費用或殯葬費之人，亦應負損害賠償責任；又不法侵害他
    人致死者，被害人之父、母、子、女及配偶，雖非財產上之
    損害，亦得請求賠償相當之金額；民法第184條第1項前段、
    第192條第1項、第194條，分別定有明文。查原告二人為被
    害人高士晉之之父母，並為其支付殯葬費及醫療費，被告既
    因過失不法侵害高士晉致死，被告應對原告二人因而所受之
    損害，負損害賠償責任。茲就原告二人請求被告賠償各項損
    害及金額，應否予以准許，分述如下：
    （一）醫療費及殯葬費：原告二人主張支付高士晉之殯葬費
          257,800元，靈骨塔位費200,00元，牌位費200,000元
          ，醫院急診費用800元，合計658,600元，業據其提出
          治喪明細表、收據4紙為證，被告對此亦不爭執，核
          屬相當且必要之費用，應予准許。
    （二）精神慰籍金：查被害人高士晉為76年11月20日出生，
          於本件車禍事故發生時年僅17歲，正值青春年華，卻
          遭橫禍，原告身為父母，十餘年養育心血，付諸東流
          ，精神自受極大痛苦，本院斟酌被告職業為工人，兩
          造之家庭經濟狀況為小康等一切情狀，原告二人各請
          求1,250,000元，應屬適當。
六、綜上所述，原告依侵權行為之法律關係，請求被告給付如主
    文第1、2、3項所示之金額及法定遲延利息，為有理由，應
    予准許。
七、據上論結，本件原告之訴，為有理由，依民事訴訟法第78條
    ，判決如主文。
中    華    民    國    95    年    4     月   13     日
                  民事庭法  官  林李達
以上正本係照原本作成。
對於本件判決如有不服，應於收受送達後20日內向本院提出上訴
書狀，敘述上訴之理由，上訴於臺灣高等法院，並按他造當事人
之人數附具繕本。
中    華    民    國    95    年    4     月    17    日
                        書記官  黃錫煒


司法院資訊處製作；財團法人民間司法改革基金會備份。
